Inventaris van het archief van het Fonds Belindo: Theecultuurmaatschappij Pangheotan en diverse andere Cultuurmaatschappijen, 1894-1975
Nationaal Archief, Den Haag
Archieffonds Belindo
Belindo
1894-1975
I26192
0.60 meter; 13 inventarisnummers.
Nationaal Archief, Den Haag
Archieffonds Belindo 1911-1973
F.A.T.M. Spiering, commissionair in effecten
Het archieffonds Belindo bevat stukken van de Theecultuurmaatschappij Pangheotan en diverse andere Cultuurmaatschappijen over de periode 1894-1975. De stukken betreffen vooral notulen van aandeelhoudersvergaderingen, financiële stukken, correspondentie en bewijzen van grondrechten.
Archiefvorming
Geschiedenis van de archiefvormer
I n l e i d i n g
De hier beschreven archieven zijn afkomstig van de heer F.A.T.M. Spiering, commissionair in effecten. Hij beheerde een aantal fondsen van Nederlandse cultuurmaatschappijen in Indonesië, die op 31 december 1958 door de Indonesische staat werden genationaliseerd. Deze bedrijven werden ondergebracht in een fonds Belindo.
Het belangrijkste archief betreft de N.V. Thee Cultuur Maatschappij "Pangheotan", die in 1911 werd opgericht en zijn bezittingen had in de Preanger regentschappen.
Geschiedenis van het archiefbeheer
De verwerving van het archief
Schenking (van een niet overheidsarchief)
2.20
Aanwijzingen voor de gebruiker
Openbaarheidsbeperkingen
Volledig openbaar.
Materiële beperkingen
Aanvraaginstructie
Openbare archiefstukken kunnen online worden aangevraagd en gereserveerd. U kunt dit ook via de terminals in de studiezaal van het Nationaal Archief doen. Om te kunnen reserveren dient u de volgende stappen te volgen:
U maakt een profiel aan op www.gahetna.nl, en logt vervolgens in
Via de archiefinventaris (alleen de beschrijvingen met rode nummers) selecteert u het gewenste archiefstuk door op de knop 'Reserveren' te klikken
In het volgende scherm geeft u aan op welke dag u het archiefstuk wilt inzien
Indien u zich bevindt in de studiezaal en een tafelnummer heeft ontvangen kunt u dit nummer vermelden. Als u geen tafelnummer heeft kunt u tafelnummer 777 laten staan
Vervolgens bevestigt u uw reservering door deze te versturen.
Verwant materiaal
Beschikbaarheid van kopieën
Beschrijving van de series en archiefbestanddelen
- Archiefstukken van de Theecultuurmaatschappij "Pangheotan", I.
  - Bewijzen van grondrechten van de thee-onderneming, met lijst., 1911-1932.; 1
  - Notulen van algemene aandeelhoudersvergaderingen., 1911-1972.; 2
  - Notulen van bestuursvergaderingen., 1967-1975.; 3
  - Journaal, bijgehouden door het Amsterdamse kantoor., 1934-1975.; 4
  - Balansboek met jaarbalansen., 1936-1975.; 5
  - Grootboek over de jaren 1955-1973., 6
  - Vergaderstukken van algemene aandeelhoudersvergaderingen en bestuursvergaderingen van de Raad van Commissarissen, met getypte jaarbalansen., 1967-1975.; 7
  - Correspondentie met commissarissen en aandeelhouders, met convocaten., 1960-1974.; 8
  - Ingekomen brieven., 1960-1974.; 9
- Archiefstukken van diverse cultuurmaatschappijen., II.
  - Notulen van aandeelhoudersvergaderingen van de Sumatra-Rubber-Cultuur-Maatschapij., 1967-1975.; 10
  - Bewijzen van grondrechten van de Nederlandsch-Noorsche Plantage Maatschappij over percelen Noord-Holland, Zuid-Holland, Groningen, Friesland en Amsterdam I, II en III onder Telokbetong (Lampongse districten)., 1912-1931.; 11
  - Bewijzen van grondrechten van de Landbouwmaatschappij "Sirah Kentjong" over percelen in Kediri., 1905-1906.; 12
  - Bewijzen van grondrechten van de Cultuur Maatschappij Maswati over zijn percelen in de Preanger Regentschappen., 1894.; 13